【裁判字號】    90,易,163
【裁判日期】    900831
【裁判案由】    竊盜
【裁判全文】
臺灣花蓮地方法院刑事判決                        九十年度易字第一六三號
    公  訴  人  臺灣花蓮地方法院檢察署檢察官
    被      告  甲○○
右列被告因竊盜案件，經檢察官提起公訴（九十年度偵字第五八七號、七六○號），
本院判決如左︰
    主  文
甲○○連續竊盜，累犯，處有期徒刑陸月。如易科罰金，以參佰元折算壹日。
    事  實
一、甲○○原名李健發，其曾於民國八十二年間，因犯竊盜罪，經台灣基隆地方法院
    判處有期徒刑五月確定，於八十五年十月二十六日執行完畢，仍不知悔改，基於
    概括犯意，連續於如附表所示之時間、地點，徒手竊取丙○○、乙○○所有如附
    表所示之機車。嗣於如附表所示時間、地點為警查獲。
二、案經丙○○訴由南投縣警察局仁愛分局報請台灣南投地方法院檢察署檢察官呈請
    台灣高等法院檢察署核轉及花蓮縣警察局吉安分局報請台灣花蓮地方法院檢察署
    檢察官偵查起訴。
    理  由
一、右揭被告於前述時點將丙○○、乙○○所有如附表所示機車騎走後未歸還，而於
    如附表所示時地為警查獲之事實，業據被告於本院訊問時坦白承認，惟被告辯稱
    是經過丙○○、乙○○同意才將車騎走云云。然查：被告已於警訊、偵查中坦白
    承認有在九十年一月八日晚間，未經乙○○同意，將乙○○所有如附表所示機車
    竊走等情不諱，且前開事實，並經被害人丙○○、乙○○指訴歷歷（被害人丙○○於偵查中、被害人乙○○於本院訊問時均堅決否認有同意被告使用機車，並均
    指訴稱是被告未經其等同意將機車竊走等情，有其等之筆錄足憑），復有證人杞
    文榮證述可參，及贓物認領保管單一紙足憑。是以被告前揭辯詞，應係事後卸責
    之詞，並不可採。事證明確，被告犯行已可認定。
二、核被告所為，係犯刑法第三百二十條第一項之竊盜罪。被告先後二次竊盜犯行，
    時間緊接，所犯係構成要件相同之罪名，顯係基於概括犯意反覆而為，為連續犯
    ，應依刑法第五十六條之規定論以一罪並加重其刑。又查，被告有事實欄所載之
    犯罪科刑執行情形，此有台灣高等法院被告全國前案紀錄表一份在卷可參，其於
    受有期徒刑執行完畢後，五年以內再犯有期徒刑以上之本罪，為累犯，應依法加
    重其刑，並遞加重之。爰審酌被告素行不佳，為滿足己之貪念觸犯刑章，竊取他
    人財物供己使用，及其智識程度、犯罪手段、犯罪後之態度等一切情狀，量處如
    主文所示之刑，並諭知易科罰金之折算標準。再查刑法第四十一條於九十年一月
    四日修正，同年一月十日經總統公布實施，參照最高法院二十四年七月刑庭總會
    決議及最高法院二十九年度上字第五二五號判例意旨，仍有刑法第二條第一項之
    適用，而修正後之刑法第四十一條規定較有利於行為人，本案自應適用修正後之
    刑法第四十一條第一項前段規定，對被告諭知易科罰金之折算標準。
據上論斷，應依刑事訴訟法第二百九十九條第一項前段，刑法第五十六條、第三百二
十條第一項、第四十七條、第二條第一項前段、第四十一條第一項前段，罰金罰鍰提
高標準條例第一條前段、第二條，判決如主文。
中        華        民        國      九十  年    八    月    三十一    日
                                      臺灣花蓮地方法院刑事庭
                                          法  官  楊  碧  惠
右正本證明與原本無異。
如對本判決不服，應於送達後十日內，向本院提出上訴狀。（應抄附繕本）告訴人或
被害人如對於本判決不服者，應具備理由請求檢察官上訴，其上訴期間之計算係以檢
察官收受判決正本之日期為準。
                                          法院書記官
中        華        民        國      九十  年    九    月      三      日
附錄本判決論罪之法律條文：
刑法第三百二十條第一項：
意圖為自己或第三人不法之所有，而竊取他人之動產者，為竊盜罪，處五年以下有期
徒刑、拘役或五百元以下罰金。
附表
┌──┬─────┬────────┬─────┬───────────┐
│編號│時間      │地點            │竊取之機車│查獲時地              │
├──┼─────┼────────┼─────┼───────────┤
│一  │89年9月1日│花蓮市○○街帝君│丙○○所有│89年9月22日17時25分， │
│    │十時許    │廟旁            │車號HDX842│被告駕駛該機車在花蓮縣│
│    │          │                │號機車    │吉安鄉干城村干城一二○│
│    │          │                │          │號前發生車禍而查獲。  │
├──┼─────┼────────┼─────┼───────────┤
│二  │90年1月8日│花蓮縣吉安鄉永興│乙○○所有│90年1月29日8時30分許在│
│    │十八時許  │村吉豐路三段六四│車號HCP912│南投縣仁愛鄉力行村華崗│
│    │          │三巷三十三號被告│號機車    │巷華岡餐廳前為乙○○之│
│    │          │住處前          │          │弟杞文榮發現被告騎乘該│
│    │          │                │          │機車而報警查獲。      │
└──┴─────┴────────┴─────┴───────────┘


司法院資訊處製作；財團法人民間司法改革基金會備份。
